【裁判字號】    99,訴,664
【裁判日期】    990930
【裁判案由】    毒品危害防制條例
【裁判全文】
臺灣基隆地方法院刑事判決               99年度訴字第664號
公  訴  人  臺灣基隆地方法院檢察署檢察官
被      告  丙○○
上列被告因違反毒品危害防制條例案件，經檢察官提起公訴（99
年度毒偵字第1350、1372號），並經本院合議庭裁定改行簡式審
判程序，判決如下：
    主  文
丙○○施用第一級毒品，共貳罪，均累犯，各處有期徒捌月。又
施用第二級毒品，累犯，處有期徒刑肆月。應執行有期徒壹年貳
月。
    犯罪事實及理由
一、犯罪事實：
    引用檢察官起訴書犯罪事實欄之記載（如附件），並將標題
    一第11行之「98年12月8 日」更正為「98年12月7 日」、標
    題二第2 行之「中午1 時許」更正為「下午1 時許」。
二、證據名稱：
    引用檢察官起訴書證據並所犯法條欄標題一證據清單之記載
    （如附件），另補充「被告丙○○於本院準備程序及審理時
    所為自白」及「臺灣高等法院被告前案紀錄表」。
三、量刑理由：
    審酌被告施用毒品本屬自戕行為，未對他人法益造成明顯而
    立即之危害，犯後坦承犯行，節省司法資源，態度良好，惟
    其已有多次因施用毒品受觀察勒戒、強制戒治處分及刑之執
    行之紀錄，最近一次施用第一、二級毒品案件分別經法院判
    處有期徒刑8 月、4 月確定（審理卷附臺灣高等法院被告前
    案紀錄表參照），本案行為更係於前案審理期間所犯，可見
    其意志力薄弱，未能徹底戒絕毒品，故仍有必要科以相當程
    度之刑罰，兼衡被告之前科素行，高職畢業學歷之智識程度
    ，業工、未婚、尚無子女之生活狀況等一切情狀，就其所犯
    3 罪，分別量處如主文所示之刑，並定其應執行之刑。
四、應適用之法條：
  (一)刑事訴訟法第273 條之1 第1 項、第299 條第1 項前段、第
    310 條之2 、第454 條。
  (二)毒品危害防制條例第10條第1 項、第2 項。
  (三)刑法第11條前段、第47條第1 項、第51條第5 款。
五、本判決係依刑事訴訟法第310 條之2 、第454 條第1 項製作
    ，依法僅記載當事人欄、主文、犯罪事實、證據名稱及應適
    用之法條；犯罪事實、證據及應適用之法條部分，準用同法
    第454 條第2 項規定，均得引用檢察官起訴書之記載。
本案經檢察官乙○○到庭執行職務。
中    華    民    國    99    年    9     月    30    日
                  刑事第二庭  法  官  羅貞元
以上正本證明與原本無異。
如不服本判決應於收受送達後10日內向本院提出上訴書狀，並應
敘述具體理由；其未敘述上訴理由者，應於上訴期間屆滿後20日
內向本院補提理由書(均須按他造當事人之人數附繕本)「切勿逕
送上級法院」。
中    華    民    國    99    年    9     月    30    日
                              書記官  陳虹
附錄論罪法條：
毒品危害防制條例第10條
施用第一級毒品者，處 6 月以上 5 年以下有期徒刑。
施用第二級毒品者，處 3 年以下有期徒刑。
附件：
臺灣基隆地方法院檢察署檢察官起訴書
                                    99年度毒偵字第1350號
                                    99年度毒偵字第1372號
    被      告  丙○○  男  41歲（民國○○年○月○○日生）
                        住新竹市○○路○段108號
                        居基隆市○○區○○街45巷14號
                        （另案在臺灣基隆看守所羈押中）
                        身分證統一編號：Ｚ000000000號
上列被告因違反毒品危害防制條例案件，業經偵查終結，認應提
起公訴，茲將犯罪事實及證據並所犯法條分敘如下：
        犯罪事實
一、丙○○前因施用毒品案件，經觀察、勒戒後，認有繼續施用
    毒品之傾向，經依臺灣基隆地方法院裁定令入戒治處所施以
    強制戒治，已於民國91年7月5日強制戒治執行完畢釋放，並
    由本署檢察官以91年度戒毒偵字第43號為不起訴處分確定。
    復因施用毒品案件，經臺灣基隆地方法院以94年度訴字第88
    6號判決判處應執行有期徒刑1年確定，嗣經減刑，並與其另
    犯之竊盜、贓物等罪，經合併定應執行有期徒刑1年1月確定
    ，已於96年7月16日執行完畢。又因施用毒品案件，經臺灣
    基隆地方法院以96年度訴字第1198號及97年度訴字第406號
    判決各判處有期徒刑1年2月、7月確定，經接續執行，甫於
    98年12月8日執行完畢。
二、詎其猶不知悔改，基於施用第一級毒品海洛因之犯意，先後
    於99年6月22日中午1時許、99年7月2日晚上9時許，在基隆
    市○○區○○街45巷14號居所，以注射針筒方式，施用第一
    級毒品海洛因各1次。另基於施用第二級毒品甲基安非他命
    之犯意，於99年7月2日中午12時許，在上開處所，以玻璃球
    燒烤吸入煙霧方式，施用第二級毒品甲基安非他命1次。嗣
    先後於99年6月22日下午4時許、99年7月3日下午1時許，分
    別在基隆市○○路派出所隔壁二樓之日本料理店、基隆市○
    ○街40巷74號，因另涉竊盜案件為警查獲，經其同意採尿送
    驗，因而查獲上情。
三、案經基隆市警察局第一、二分局分別報告偵辦。
        證據並所犯法條
一、證據名稱及待證事實
┌──┬────────────┬────────────┐
│編號│        證據名稱        │        待證事實        │
├──┼────────────┼────────────┤
│一  │被告丙○○之自白。      │被告承認有前述施用海洛因│
│    │                        │及甲基安非他命之行為。  │
├──┼────────────┼────────────┤
│二  │基隆市警察局第一、二分局│經警採集被告尿液送驗，2 │
│    │偵辦毒品案件尿液檢體對照│次採尿鑑驗結果均呈嗎啡、│
│    │表、臺灣尖端先進生技醫藥│可待因陽性反應，另於99年│
│    │股份有限公司濫用藥物檢驗│7月3日採尿送驗結果呈安非│
│    │報告（編號：99-2-258號、│他命、甲基安非他命陽性反│
│    │231號各1份）。          │應，足證被告有上述施用海│
│    │                        │洛因及甲基安非他命犯行。│
├──┼────────────┼────────────┤
│三  │刑案資料查註紀錄表、全國│被告有如犯罪事實欄所載之│
│    │施用毒品案件紀錄表、法務│施用毒品紀錄。          │
│    │部全國檢察官線上查詢刑案│                        │
│    │人犯在監所最新資料報表各│                        │
│    │1份。                   │                        │
└──┴────────────┴────────────┘
二、核被告所為，係犯毒品危害防制條例第10條第1項之施用第
    一級毒品及同條第2項之施用第二級毒品等罪嫌。被告所犯
    上開二罪嫌間，犯意各別，罪名互異，請分論併罰。又被告
    曾受如犯罪事實欄所載有期徒刑執行完畢，有本署刑案資料
    查註紀錄表在卷可參，其於5年以內故意再犯本件有期徒刑
    以上之罪，為累犯，請依刑法第47條第1項規定加重其刑。
三、依毒品危害防制條例第23條第2項、刑事訴訟法第251條第 1
    項提起公訴。
    此  致
臺灣基隆地方法院
中    華    民    國    99    年    8     月    26    日
                              檢察官  甲 ○ ○
本件正本證明與原本無異
中    華    民    國    99    年    8     月    30    日
                              書記官  姚 碧 雯
附錄所犯法條：
毒品危害防制條例第10條
施用第一級毒品者，處 6 月以上 5 年以下有期徒刑。
施用第二級毒品者，處 3 年以下有期徒刑。

司法院資訊處製作；財團法人民間司法改革基金會備份。
